臺灣臺北地方法院民事判決　　　　　　　94年度訴字第2320號
原　　　告　台灣中小企業銀行股份有限公司
法定代理人　乙○○
訴訟代理人　甲○○
被　　　告　隴豪科技股份有限公司
兼上一人之
法定代理人　戊○○
被　　　告　己○○
　　　　　　庚○○
上二人之
訴訟代理人　丙○○
被　　　告　崴茂有限公司
法定代理人　丁○○
上列當事人間請求清償債務事件，本院於民國94年12月2日言詞
辯論終結，判決如下：
    主      文
被告隴豪科技股份有限公司、被告戊○○、被告己○○、被告庚○○應連帶給付原告新台幣貳拾捌萬零參佰柒拾捌元、美金壹拾
捌萬壹仟陸佰零貳元陸角玖分，及如附表一所示之利息暨違約金
(本項債務於第二項之債務為清償時，上列被告就清償之範圍內
即免給付之責任)。
被告崴茂有限公司應給付原告新台幣肆拾玖萬伍仟伍佰元，及如
附表二所示之利息（本項債務於第一項之債務為清償時，被告崴
茂有限公司即免除給付之責任)。
訴訟費用由被告隴豪科技股份有限公司、被告戊○○、被告己○○、被告庚○○連帶負擔92％，餘由被告隴豪科技股份有限公司
、被告戊○○、被告己○○、被告庚○○、被告崴茂有限公司連
帶負擔8％。
本判決於原告以現金新台幣貳佰萬元或同面額之中央政府重大交
通建設公債85年度乙類第1期債票為擔保後，得假執行。
    事實及理由
一、按當事人得以合意定第一審管轄法院，民事訴訟法第24條第
    1項前段定有明文。查，兩造（除被告崴茂有限公司外）既
    已於授信約定書第12條，同意以本院為第一審管轄法院（見
    本院卷第8至11頁），則本院就本件訴訟自有管轄權，合先
    陳明。
二、查，原告之法定代理人原為「鍾甦生」，嗣於訴訟中變更為
    「乙○○」，並於民國94年10月20日依法向本院為承受訴訟
    之聲明，此有卷附台北市政府營利事業登記證、承受訴訟聲
    明狀可憑（見本院卷第90至91頁、第93頁），核與民事訴訟
    法第170條、第175條規定相符，應予准許，合先陳明。
三、本件被告隴豪科技股份有限公司（下稱隴豪公司）、被告戊○○（下稱戊○○）、被告崴茂有限公司（下稱崴茂公司）
    經合法通知後，皆未於言詞辯論期日到場；而被告己○○、
    被告庚○○（下稱己○○、庚○○）則未於最後言詞辯論期
    日到場；核均無民事訴訟法第386條所列各款之情形，爰依
    原告之聲請，准其一造辯論而為判決。
四、原告主張：(一)隴豪公司邀同戊○○、己○○及庚○○為連帶
    保證人，於92年4月14日向伊借款新台幣2,000,000元，約定
    借款期間自92年4月14日起至97年4月14日止，利息按伊公告
    之基準利率加碼4 %計息，嗣後隨伊基準利率調整而調整。
    借款到期或視同到期，借款人及連帶保證人願立即清償，如
    有遲延，按借款總餘額，自應償付日起，逾期6個月以內部
    分，按約定利率10%，逾期超過6個月部分，按約定利率20%
    加付違約金。(二)另隴豪公司又邀戊○○、己○○及庚○○為
    連帶保證人，於92年8月6日與伊簽訂進口物資融資契約，融
    資額度美金500,000元，額度動用期間自92年8月6日起至93
    年8月6日止。逕由立約人出具開發信用狀申請書等文件申請
    循環動用，本契約項下各筆融資之外幣款項其利息按伊付款
    日伊牌告外幣貸款利率計算，並據以分別於93年2月10日、
    93 年2月17日申請開發國外信用狀165,000元、124,995元，
    伊分別於93年2月16日、93年2月19日單據到達墊款，該2筆
    墊款分別於93年8月14日、93年8月17日到期。(三)詎隴豪公司
    自93年2月起即未依約繳納本息（詳如附表一「利息計算期
    間」欄起日所示），依約即喪失期限利益，視為全部到期，
    仍積欠伊尚欠金借款本金新台幣280,378元、融資貸款美金
    181,602.69元，及如附表一所示之利息、違約金。爰依借款
    及連帶保證契約之法律關係，訴請隴豪公司、戊○○、己○○及庚○○連帶給付如主文第1項所示。(四)再隴豪公司為清
    償上列借款債務，曾背書轉讓崴茂有限公司簽發如附表二所
    示面額新台幣4 95,500元之支票乙紙，經伊於93年7月5日提
    示卻未獲兌付，爰依票據法第144條準用第96條第1項規定，
    訴請崴茂公司應負票據責任等情。並於本院聲明：(一)如主文
    第1項、第2項所示。(二)願以現金或同面額之中央政府重大交
    通建設公債85年度乙類第1期債票供擔保後，請准宣告假執
    行。
五、己○○、庚○○雖未於最後言詞辯論期日到期，惟據其等以
    前到場所為之陳述及聲明略以：伊等因於隴豪公司任職，始
    擔任該公司上列借款及融資貸款之連帶保證人，但伊等業已
    離職，且隴豪公司亦同意伊等免除上列債務之連帶保證責任
    等語，資為抗辯。並於本院聲明：原告之訴及假執行聲請均
    駁回。
六、經查，原告主張上列之事實，業據提出授信約定書、借據、
    契據增補條款契約、進口物資融資契約、開發信用狀申請書
    、進口單據到達通知、支票及退票理由單等件為證（見本院
    卷第8至20頁），且為己○○、庚○○所不爭執（見本院卷
    第35頁反面、第61頁），堪信為真。
七、雖己○○、庚○○抗辯：伊等業已離職，並經隴豪同意免除
    連帶保證責任云云，固據提出存證信函、離職證明書、同意
    書為證（見本院卷第64至68頁）。惟查，系爭借款及融資貸
    款契約均屬於定有期限之債務，己○○、庚○○擔任上列債
    務之連帶保證人，若欲終止上列定有期限債務之連帶保證責
    任，自應向原告（即債權人）為之，始生終止連帶保證契約
    之效力（民法第754條、第755條規定意旨參照）。而其等僅
    向隴豪公司為終止連帶保證之意思表示，並未向原告為之（
    此為己○○所自陳，且觀諸上列存證信函收件人亦是記載隴
    豪公司，見本院卷第61頁、第64頁），顯不生終止系爭連帶
    保證契約之效力甚明。是己○○、庚○○抗辯：伊等業已離
    職，並經隴豪同意免除伊等連帶保證責任云云，顯無可取。
八、從而，原告依據借款及連帶保證契約、暨票據之法律關係，
    訴請隴豪公司、戊○○、己○○及庚○○應連帶給付原告如
    主文第1項所示；崴茂公司則應給付原告如主文第2項所示；
    均為有理由，應予准許。又上列借款債務與票據債務間，雖
    係本於各別不同之發生原因，但具有同一清償隴豪公司對原
    告借款債務之目的，為不真正連帶債務，故被告中1人為清
    償時，其餘被告於該清償範圍內，同免給付義務。
九、原告陳明願供現金或中央政府重大交通建設公債85年度乙類
    第1期債票為擔保，以代釋明聲請宣告假執行，核無不合，
    爰酌定相當擔保金額，准予宣告假執行。
十、據上論結，本件原告之訴為有理由，依民事訴訟法第385條
    第1項前段、第85條第1項但書、第85條第2項，第390條第2
    項，判決如主文。
中　　華　　民　　國　　94　　年　　12　　月　　16　　日
                  民事第一庭    審判長法　官  詹文馨
                                      法  官  傅中樂
                                      法  官  楊絮雲
以上正本係照原本作成
如對本判決上訴，須於判決送達後20日內向本院提出上訴狀
中　　華　　民　　國　　94　　年　　12　　月　　16　　日
                             　　　　 書記官　高秋芬
